臺灣新北地方法院民事裁定
                                      111年度亡字第123號
聲  請  人  臺灣新北地方檢察署檢察官（行股）

上列聲請人聲請宣告張林于死亡事件，聲請公示催告，本院裁定
如下：
    主  文
一、准對失蹤人張林于（女，民國前00年00月00日生，身分證統
    一編號：Z000000000號，最後設籍地址：新北市○○區○○路0
    號即新北○○○○○○○○）為宣告死亡之公示催告。
二、該失蹤人應於本公示催告揭示於本院公告處或資訊網路之翌
    日起二個月內，向本院陳報現尚生存，如不陳報，本院將宣
    告其為死亡。
三、無論何人，凡知該失蹤人之生死者，均應於上開時日以前，
    將其所知之事實，陳報本院。
    理  由
一、按失蹤人失蹤滿10年後，法院得因利害關係人之聲請，為死
    亡之宣告；失蹤人為70歲以上者，得於失蹤滿5年後，為死
    亡之宣告，民國18年10月10日施行、71年1月4日修正前之民
    法第8條第1、2項定有明文。而修正之民法總則第8條之規定
    ，於民法總則施行後修正前失蹤者，亦適用之，但於民法總
    則修正前，其情形已合於修正前民法總則第8條之規定，不
    在此限，民法總則施行法第3條第3項定有明文。次按法院准
    許宣告死亡之聲請者，應公示催告；公示催告應揭示於法院
    公告處、資訊網路及其他適當處所；法院認為必要時，並得
    命登載於公報或新聞紙，或用其他方法公告之。又前開陳報
    期間，自揭示之日起，應有6個月以上。失蹤人滿百歲者，
    其陳報期間，得定為自揭示之日起2個月以上，家事事件法
    第156條、第130條第3項至第5項分別定有明文。
二、聲請意旨略以：失蹤人張林于係民國前00年00月00日生，係
    80歲以上之人，因行方不明，自60年3月23日起被列為失蹤
    人口，迄今行方不明已逾3年，仍未尋獲，為此聲請准予依
    法為公示催告等語。
三、查聲請人主張之事實，業據其提出失蹤人張林于之戶籍資料
    、臺灣省臺北縣戶籍登記簿、臺灣省臺北縣板橋鎮戶籍登記
    簿、光復後除戶戶籍簿冊浮籤簿記事資料專用頁、日據時期
    戶籍簿冊浮籤記事專用頁、日據時期除戶戶籍簿冊浮籤記事
    資料專用頁、新北○○○○○○○○親屬、鄰里長或鄰居訪查紀錄表
    、聲明書、新北○○○○○○○○111年6月16日新北板戶字第111575
    6403號函、新北○○○○○○○○110年7月14日新北板戶字第110570
    7539號函、新北○○○○○○○○106年1月19日新北板戶字第106381
    0877號函、新北○○○○○○○○104年12月30日新北板戶字第10435
    96484號函、新北○○○○○○○○104年12月30日新北板戶字第1043
    596478號函、遷出戶籍登記申請書、新北○○○○○○○○查詢戶籍
    資料傳真單、新北○○○○○○○○110年12月7日新北板戶字第1105
    713535號函暨失蹤列管名冊、新北市政府警察局三重分局11
    1年8月24日新北警重治字第1113855893號函暨失蹤人口系統
    －資料報表、全民健保資料、內政部移民署111年8月22日移
    署資字第1110096010號函、國軍退除役官兵輔導委員會新北
    市榮民服務處111年8月22日新北處字第1110010625號函、新
    北市政府社會局111年8月23日新北社老字第1111593408號函
    、新北市板橋區公所111年8月19日新北板社字第1112063305
    號函、新北市政府殯葬管理處111年8月22日新北殯館字第11
    15238834號函及臺北市殯葬管理處111年8月26日北市殯儀二
    字第1113010703號函等件在卷為憑，經本院核閱無訛，復經
    本院依職權查閱失蹤人之戶役政資訊網站二親等查詢單及臺
    灣高等法院在監在押全國紀錄表，均查無失蹤人行蹤資料，
    堪信聲請人前揭主張應為真實。而聲請人為臺灣新北地方檢
    察署檢察官，揆諸前開規定，其所為聲請核無不合，應予准
    許。
四、依家事事件法第156條，裁定如主文。　　
中　　華　　民　　國　　111 　年　　12　　月　　12　　日
                  家事第一庭  法  官  李美燕
以上正本係照原本作成
如不服本裁定應於送達後10日內向本院提出抗告狀，並應繳納抗
告費新臺幣1,000元整。
中　　華　　民　　國　　111 　年　　12　　月　　12　　日
                              書記官  廖婉凌